【裁判字號】    99,上訴,518
【裁判日期】    991013
【裁判案由】    毒品危害防制條例
【裁判全文】
臺灣高等法院臺南分院刑事判決  九十九年度上訴字第五一八號
上訴人
即被告  甲○○
選任辯護人  張蓁騏律師
上列上訴人因毒品危害防制條例案件，不服臺灣嘉義地方法院九
十九年度訴字第二三０號中華民國九十九年四月三十日第一審判
決（起訴案號：臺灣嘉義地方法院檢察署九十九年度偵字第一二
九三、一八六四號；併案案號：九十九年度毒偵字第五七七號）
，提起上訴，本院判決如下：
    主    文
原判決關於販賣第一級毒品、販賣第二級毒品部分，暨定執行刑
，均撤銷。
甲○○犯附表一所示販賣第一級毒品罪，陸罪，累犯，各處如附
表一所示之刑。又犯附表二所示販賣第二級毒品罪，罪，累犯
，各處如附表二所示之刑。應執行有期徒刑拾陸年陸月。扣案附
表四編號１、３所示之第一級毒品海洛因、第二級毒品甲基安非
他命，均沒收銷燬之；編號２、４至８所示之物，均沒收；販賣
第一、二級毒品所得新臺幣貳萬仟伍百元，沒收，如全部或一
部不能沒收時，以其財產抵償之。
    事    實
一、甲○○前於民國（下同）九十年間因妨害自由案件，經臺灣
    嘉義地方法院九十三年度易字第一二五號判處有期徒刑八月
    ，本院及最高法院駁回上訴確定，減刑為有期徒刑四月；又
    因竊盜案件，經臺灣臺南地方法院九十六年度易字第一五七
    號判處有期徒刑八月確定，減刑為有期徒刑四月；二罪接續
    執行，於九十七年十二月二十六日縮刑期滿執行完畢。詎不
    知悔改：
(一)明知海洛因屬毒品危害防制條例所定之第一級毒品，未經許
    可，不得非法持有、販賣，竟基於販賣第一級毒品以營利之
    犯意，分別另行起意，於如附表一所示之時間、地點，先後
    數次販賣如附表一所示之海洛因予如附表一所示之羅榮義、
    黃勝堉等人，得有如附表一所示之款項。
(二)明知甲基安非他命屬毒品危害防制條例所定之第二級毒品，
    未經許可，不得非法持有、販賣，竟基於販賣第二級毒品以
    營利之犯意，分別另行起意，於如附表二所示之時間、地點
    ，先後數次販賣如附表二所示數量之甲基安非他命予如附表
    二所示之林文媚、羅榮義等人，得有如附表二所示之款項。
二、嗣於九十九年二月十日下午二時五分許，為警持拘票於嘉義
    市○區○○街三六之二六號五樓六拘獲，並於該處扣得其所
    有附表四所示之物，且經警徵得甲○○同意後，採集其尿液
    送驗，結果確呈甲基安非他命陽性反應及海洛因進入人體後
    經代謝作用所分解生成之嗎啡陽性反應而悉上情。甲○○嗣
    於偵查及審判中自白附表一編號１、５、６及附表二編號１
    、３之販賣毒品犯行（施用毒品部分，原審判處如附表三所
    示之刑，未為上訴確定）。
三、案經嘉義縣警察局移送臺灣嘉義地方法院檢察署檢察官偵查
    起訴。
    理    由
甲、程序方面：
    按被告以外之人於審判外之言詞或書面陳述，除法律有規定
    者外，不得作為證據，刑事訴訟法第一百五十九條第一項固
    有明文。惟被告以外之人於審判外之陳述，雖不符刑事訴訟
    法第一百五十九條之一至第一百五十九條之四之規定（即得
    為證據之情形），而經當事人於審判程序同意作為證據，法
    院審酌該言詞陳述或書面陳述作成時之情況，認為適當者，
    亦得為證據。當事人、代理人或辯護人於法院調查證據時，
    知有第一百五十九條第一項不得為證據之情形，而未於言詞
    辯論終結前聲明異議，視為有前項之同意；刑事訴訟法第一
    百五十九條之五定有明文。本件認定事實所引用證人之言詞
    及書面陳述證據，已經本院提示被告表示無意見，迄於言詞
    辯論終結前亦未聲明異議，揆諸前揭規定，可認為已同意作
    為證據；而本院審酌該證人等之陳述及證據資料作成當時之
    過程、內容、功能等之情況，認為適當，亦查無其他違法取
    證或其他瑕疵等不實之情事，具備合法可信之適當性保障，
    與本案待證事實間並具有相當之關聯性，以之為本案證據尚
    無不當，復無顯有不可信之情況，自得採為證據。
乙、實體方面：
一、被告甲○○販賣如附表一所示第一級毒品及販賣如附表二所
    示第二級毒品犯罪事實，迭據被告甲○○於原審及本院審理
    時坦承不諱（見一審卷第六十四頁），並於偵查中自白附表
    一編號１販賣第一級毒品予羅榮義、附表一編號５、６販賣
    第一級毒品予黃勝堉及附表二編號１、３之販賣第二級毒品
    予林文媚（見偵字第一二九三號偵查卷第七十至七十二、一
    ０八至一一０頁），核與購買毒品之林文媚、黃勝堉、羅榮
    義於警詢、偵查中證述情節相符（見警卷第十二至二十九－
    四頁、同上偵查卷第二十六至二十九、四十六至四十七、九
    十四至九十六頁），並有附表四所示之物扣案在卷足稽，扣
    案附表四編號１之粉末七包，經鑑驗結果確均含有海洛因成
    分（合計淨重二公克，合計驗餘淨重一．九五公克）；扣案
    如附表四編號３之透明結晶六包，經鑑驗結果確均含有甲基
    安非他命成分（數量詳如附表四編號３所示），有法務部調
    查局濫用藥物實驗室99年3月16日調科壹字第09923005660號
    鑑定書、行政院衛生署草屯療養院99年3月18日草療鑑字第
    099030010 8號鑑定書各一份在卷可資佐證（見偵字第一八
    六四號偵查卷第九頁、一審卷第四十六至四十七頁）。查海
    洛因、甲基安非他命乃毒品危害防制條例所列管具成癮性、
    濫用性之第一、二級毒品，危害社會甚深，嚴禁持有、轉讓
    、製造、運輸及販賣等，罪刑非輕，販賣毒品乃懸為厲禁之
    重罪，從事者莫不極盡隱諱之能事，唯恐遭致查緝，故得來
    不易之毒品，除因特別情事偶爾無償轉讓，間或與人分享外
    ，衡情倘無利可圖，諒無平白蹈陷重典無端供應他人之理。
    本件被告與購買毒品之林文媚、黃勝堉、羅榮義彼此間，僅
    止於朋友關係，並無特殊密切之親故關係，卻仍鋌而走險，
    議款交付物稀價昂之海洛因、甲基安非他命，揆諸上開情理
    ，堪認有營利之意圖甚明。被告自白與事實相符，本件事證
    明確，被告犯行堪以認定。
二、被告辯護人上訴理由狀指摘：「原判決就被告於九十八年十
    一月初某日、某時販賣第一級毒品海洛因各一千元予羅榮義
    四次，於九十八年十二月二十九、三十日某時販賣第一級毒
    品海洛因各五百元予黃勝堉二次；於九十八年十月厎某日、
    九十八年十二月初某日一時許，販賣第二級毒品甲基安非他
    命予林文媚，九十八年十一月初某日販賣第二級毒品甲基安
    非他命予羅榮義等事實，僅在附表一、二分別記載被告於『
    98年11月初某日、某時』、『98年12月29日、30日之某時』
    、『98年10月厎某日、98年12月初某日1時許』、『98年11
    月初某日』，究竟被告係於何時販賣多少重量海洛因，或多
    少重量安非他命之犯罪構成要件具體事實，悉未詳細認定，
    明確記載，此部分之犯罪事實，難謂已達確定之程度，自不
    足資為適用法律之依據，自亦無從為被告有否此部分犯罪事
    實之判斷，原判決此部分之認定可議。」（見本院卷第五十
    頁）。惟附表一、二所示之被告販賣第一級毒品及第二級毒
    品時間、地點、毒品價額等犯罪情節，係依購買毒品之林文
    媚、黃勝堉、羅榮義記憶所及，於警詢、偵查中所為證述之
    情節，均經被告於原審及本院審理時供認犯行；且經本院審
    判期日詢問被告及其辯護人「尚有何證據請求調查？」亦對
    此部分，均稱無證據可資調查；況辯護人於本院辯論程序亦
    無爭執附表一、二所示之被告販賣毒品犯罪情節；復未為主
    張上開犯罪時間之情節有何重複之處。而就本件附表一、二
    所示被告販賣毒品情節，已足確定被告販賣毒品之犯罪構成
    要件事實，自已可認定被告有販賣第一級及第二級毒品犯行
    。被告辯護人上開所辯，尚屬誤解。又附表一編號５，據黃
    勝堉於警訊供稱：在台塑加油站向被告買一千元海洛因（見
    警卷第二十九－四頁），於偵查中證稱買五百元（見偵查卷
    第四十七頁），然據被告稱九十八年十二月二十九日是在忠
    孝路的統一超商，五百元（見偵查卷第六十四、七十一頁）
    ，依罪疑惟輕從被告有利原則，應認被告所稱：在忠孝路的
    統一超商，五百元較為可採。另附表二編號３，林文媚供稱
    係向被告購買七千五百元，嗣供稱其中五百元是油錢，且被
    告供稱：林文媚購買七千元（見偵查卷第二十一、二十七、
    七十頁），亦依罪疑惟輕從被告有利原則，認被告販賣七千
    元毒品予林文媚。
三、被告於附表一編號１至４及附表二編號１、２行為後，毒品
    危害防制條例第四條第一項、第二項業經修正且增列第十七
    條第二項並公布施行。按行為後法律有變更者，適用行為時
    之法律，但行為後之法律有利於行為人者，適用最有利於行
    為人之法律，刑法第二條第一項定有明文。又比較時應就罪
    刑有關之共犯、未遂犯、想像競合犯、牽連犯、連續犯、結
    合犯，以及累犯加重、自首減輕暨其他法定加減原因（如身
    分加減）與加減比例等一切情形，綜其全部之結果，而為比
    較，再適用有利於行為人之法律處斷，不得一部割裂分別適
    用不同之新舊法（最高法院九十五年第八次刑事庭會議決議
    參照）。修正前第四條第一項規定：「製造、運輸、販賣第
    一級毒品者，處死刑或無期徒刑；處無期徒刑者，得併科新
    臺幣一千萬元以下罰金。」第二項規定：「製造、運輸、販
    賣第二級毒品者，處無期徒刑或七年以上有期徒刑，得併科
    七百萬元以下罰金。」修正後第一項規定：「製造、運輸、
    販賣第一級毒品者，處死刑或無期徒刑；處無期徒刑者，得
    併科新臺幣二千萬元以下罰金。」第二項規定：「製造、運
    輸、販賣第二級毒品者，處無期徒刑或七年以上有期徒刑，
    得併科一千萬元以下罰金。」新舊法比較結果，就被告所犯
    附表一編號２至４及附表二編號２部分（按：偵查中未自白
    ），修正後之規定未較修正前規定有利，依刑法第二條第一
    項前段規定，此部分仍應適用修正前該條例第四條第一項、
    第二項規定。然因被告就附表一編號１及附表二編號１部分
    ，於偵查及審判中均自白販賣毒品犯行，依該條例同時增列
    之第十七條第二項規定：「犯第四條至第八條之罪於偵查及
    審判中均自白者，減輕其刑。」規定必減其刑，顯然對被告
    更為有利，依刑法第二條第一項但書規定，綜合比較上開新
    舊法，此部分自應適用修正後之毒品危害防制條例第四條第
    一項、第二項、第十七條第二項規定。
四、查海洛因、甲基安非他命分別為毒品危害防制條例第二條第
    二項第一款、第二款所定之第一級、第二級毒品。核被告如
    附表一編號１、５、６所為販賣海洛因，均係犯毒品危害防
    制條例第四條第一項販賣第一級毒品罪。如附表一編號２至
    ４所為販賣海洛因，均係犯修正前同條例第四條第一項販賣
    第一級毒品罪。如附表二編號１、３所為販賣安非他命，均
    係犯同條例第四條第二項販賣第二級毒品罪。如附表二編號
    ２所為販賣安非他命，係犯修正前同條例第四條第二項販賣
    第二級毒品罪。被告持有海洛因、甲基安非他命之低度行為
    ，分別為販賣之高度行為所吸收，均不另論罪。被告所犯上
    開各罪間，犯意各別，應予分論併罰。公訴意旨認販賣第一
    級毒品、販賣第二級毒品部分，分別為接續犯，尚有誤會。
    。又被告前於九十六年間，因妨害自由案件，經原審九十三
    年度易字第一二五號判處有期徒刑八月，提起上訴後經本院
    及最高法院判決駁回上訴確定，減刑為有期徒刑四月；又因
    竊盜案件，經原審九十六年度易字第一五七號判處有期徒刑
    八月確定，減刑為有期徒刑四月，二罪經接續執行，於九十
    七年十二月二十六日縮刑期滿執行完畢，有前開前案紀錄表
    可參，於五年以內故意再犯本件有期徒刑以上之罪，為累犯
    ，應依法各加重其刑（法定本刑為死刑或無期徒刑部分，依
    法不得加重）。被告並於偵查及審判中均自白上揭附表一編
    號１、５、６及附表二編號１、３之販賣毒品犯行，此部分
    均應依毒品危害防制條例第十七條第二項規定減輕其刑，且
    均依法先加後減之（法定本刑為死刑、無期徒刑部分，依法
    不得加重）。
五、又按修正前販賣第一級毒品罪之法定刑為「死刑或無期徒刑
    ；處無期徒刑者，得併科新臺幣一千萬元以下罰金」，然同
    為販賣第一級毒品之人，其原因動機不一，犯罪情節未必盡
    同，或有大盤毒梟者，亦有中、小盤之分，甚或僅止於吸毒
    者友儕間為求互通有無之有償轉讓者亦有之，其販賣行為所
    造成危害社會之程度自屬有異，法律科處此類犯罪，所設之
    法定最低本刑相同，不可謂不重。於此情形，倘依其情狀處
    以較輕之有期徒刑，即足以懲儆，並可達防衛社會之目的者
    ，自非不可依客觀之犯行與主觀之惡性二者加以考量其情狀
    ，是否有可憫恕之處，適用刑法第五十九條規定酌量減輕其
    刑，期使個案裁判之量刑，能斟酌至當，符合比例原則。查
    被告於附表一販賣海洛因犯行之犯罪情節，當非大盤毒梟者
    可資等同併論，如量處法定最低度之無期徒刑，猶嫌過重，
    其犯罪之情狀顯可憫恕，乃就附表一販賣海洛因部分依刑法
    第五十九條規定減輕其刑，且均依法先加後減之（法定本刑
    為死刑、無期徒刑部分，依法不得加重）。被告所犯附表一
    編號１、５、６之罪，應再遞減之。再按犯毒品危害防制條
    例第四條第一項、第二項之販賣第一級、第二級毒品罪，供
    出毒品來源，因而查獲其他正犯或共犯者，減輕或免除其刑
    ，依同條例第十七條第一項規定得減輕或免除其刑之規定，
    其所稱「供出毒品來源，因而查獲其他正犯或共犯者」，係
    指被告供出毒品來源之有關資料，諸如前手之姓名、年籍、
    住居所、或其他足資辨別之特徵等，使調查或偵查犯罪之公
    務員因而對之發動調查或偵查並查獲者而言。本件被告固於
    警訊時供稱毒品係向吳淑惠、蕭文聰、綽號「阿清」購買，
    然嘉義縣警察局借提被告出來協助偵辦，但該三人都沒有到
    案；經原審地檢署向原審法院聲請該三人通訊監察，均經原
    審法院駁回；持搜索票至吳淑惠住居所（台北縣永和市○○
    路○段三五二巷一一二弄一號）執行搜索未獲犯罪資料；故
    迄未因而查獲該三人或共犯（見一審卷第四十四、七十八頁
    、本院卷第五十四至八十三、九十三頁），尚無毒品危害防
    制條例第十七條第一項減輕或免除其刑規定之適用。
六、原審就被告販賣第一級毒品罪及販賣第二級毒品罪部分，予
    被告論罪科刑，固非無見。惟原判決將被告偵審中自白之附
    表一編號１、５、６犯行，依毒品危害防制條例第十七條第
    一項減輕其刑，未於偵查中自白之附表一編號２至４犯行，
    無法依該條項減輕其刑者，則依刑法第五十九條酌減其刑，
    致自白與未自白之犯行，刑度接近，洵有違反比例原則之違
    誤。另原判決於主文宣告被告販賣第一、二級毒品所得合計
    新臺幣貳萬肆仟元沒收，如全部或一部不能沒收時，以其財
    產抵償之；郤於理由欄未予說明，顯有欠缺理由之失當。被
    告上訴指摘原判決量刑過重，雖無足取。但原判決此部分既
    有可議，自屬無法維持，應由本院就被告販賣第一級毒品罪
    及販賣第二級毒品罪部分，暨定執行刑撤銷改判之。爰審酌
    被告四肢健全，不思循正途賺取金錢，意圖牟取暴利，販賣
    海洛因、安非他命，戕害國人健康惡性非輕，坦承犯行尚知
    悔悟之態度、所販賣毒品之次數、數量、高職肄業之教育程
    度、未婚、從事廚師工作、經濟狀況不太好，蒞庭實行公訴
    之檢察官建議判處應執行有期徒刑十八年等一切情狀，分別
    量處如附件一及附件二所示之刑，並定其應執行刑為有期徒
    刑十六年六月，以資懲儆。扣案之附表四編號１海洛因七包
    （合計淨重二公克，合計驗餘淨重一．九五公克）、編號３
    甲基安非他命六包（數量詳如附表四編號３所示），係被告
    於本件販賣毒品查獲之第一、二級毒品，不問屬於犯人與否
    ，應依毒品危害防制條例第十八條第一項前段規定，分別在
    附表一編號６、附表二編號３項下宣告沒收銷燬之；上開海
    洛因之包裝袋七個（附表四編號２）、甲基安非他命之包裝
    袋六個（附表四編號４），均具防止內容物裸露、逸出及潮
    濕功能，係被告所有供施用及販賣海洛因、甲基安非他命使
    用之物，應依毒品危害防制條例第十九條第一項規定，分別
    在附表一編號６、附表二編號３項下宣告沒收。另附表四編
    號５斜削吸管二支、編號６電子磅秤一臺，係被告所有供販
    賣海洛因、甲基安非他命之用，應依毒品危害防制條例第十
    九條第一項規定宣告沒收；編號７分裝袋一批，係被告所有
    供販賣海洛因、甲基安非他命預備之物，應依刑法第三十八
    條第一項第二款規定宣告沒收；編號８之0000000000號行動
    電話一具（含SIM卡一張），係被告所有供附表一編號１至
    ４、附表二編號２販賣海洛因、甲基安非他命之用，應依毒
    品危害防制條例第十九條第一項規定，在附表一編號１至４
    、附表二編號２項下宣告沒收。被告販賣第一、二級毒品所
    得合計新臺幣貳萬參仟伍百元，依毒品危害防制條例第十九
    條第一項規定，沒收，如全部或一部不能沒收時，以其財產
    抵償之。另編號９吸食器一個，係被告所有供施用甲基安非
    他命之用，已於被告施用毒品罪項下宣告沒收。至因鑑驗使
    用而耗失之海洛因、甲基安非他命既已滅失，自無庸宣告沒
    收銷燬；其他扣案之行動電話等物品，均與本件販賣及施用
    海洛因、甲基安非他命之犯行無關，業據被告供述在卷，並
    無積極證據證明上開扣案物品確係供本件犯行所用或所得之
    物，且非違禁物，亦不併予宣告沒收，均附此敘明。
據上論斷，應依刑事訴訟法第三百六十九條第一項前段、第三百
六十四條、第二百九十九條第一項前段，（修正前、後）毒品危
害防制條例第四條第一項、第二項、第十七條第二項、第十八條
第一項前段、第十九條第一項，刑法第十一條、第二條第一項、
第四十七條第一項、第五十九條、第三十八條第一項第二款、第
五十一條第五款，判決如主文。
本案經檢察官張太龍到庭執行職務。
中    華    民    國    99    年    10    月    13    日
                  刑事第一庭審判長法官  茆  臺  雲
                                  法官  王  明  宏
                                  法官  蔡  長  林
以上正本證明與原本無異。
如不服本判決應於收受送達後10日內向本院提出上訴書狀，其未
敘述上訴理由者，並得於提起上訴後10日內向本院補提理由書（
均須按他造當事人之人數附繕本）「切勿逕送上級法院」。
                                書記官  李  培  薇
中    華    民    國    99    年    10    月    13    日
附錄本案論罪科刑法條全文：
修正前毒品危害防制條例第四條第一、二項：
  製造、運輸、販賣第一級毒品者，處死刑或無期徒刑；處無期
徒刑者，得併科新臺幣一千萬元以下罰金。
  製造、運輸、販賣第二級毒品者，處無期徒刑或七年以上有期
徒刑，得併科新臺幣七百萬元以下罰金。
毒品危害防制條例第四條第一、二項：
  製造、運輸、販賣第一級毒品者，處死刑或無期徒刑；處無期
徒刑者，得併科新臺幣二千萬元以下罰金。
  製造、運輸、販賣第二級毒品者，處無期徒刑或七年以上有期
徒刑，得併科新臺幣一千萬元以下罰金。
附表一：（販賣第一級毒品）
┌──┬────┬───────┬──────────┐
│編號│販賣對象│交易方式      │ 宣告刑             │
├──┼────┼───────┼──────────┤
│ １ │羅榮義  │被告於98年11月│甲○○犯販賣第一級毒│
│    │        │初某日中午12時│品罪，累犯，處有期徒│
│    │        │許，以00000000│刑捌年。附表四編號５│
│    │        │58號行動電話與│至８所示之物均沒收；│
│    │        │羅榮義聯繫約定│販賣第一級毒品所得新│
│    │        │交易之時間、地│臺幣壹仟元沒收，如全│
│    │        │點、數量後，前│部或一部不能沒收時，│
│    │        │往嘉義縣中埔鄉│以其財產抵償之。    │
│    │        │忠義橋頭，販賣│                    │
│    │        │新臺幣（下同）│                    │
│    │        │1,000元之海洛 │                    │
│    │        │因予羅榮義。  │                    │
├──┼────┼───────┼──────────┤
│ ２ │羅榮義  │被告於98年11月│甲○○犯販賣第一級毒│
│    │        │初某日中午12時│品罪，累犯，處有期徒│
│    │        │許，以00000000│刑拾伍年玖月。附表四│
│    │        │58號行動電話與│編號５至８所示之物均│
│    │        │羅榮義聯繫約定│沒收；販賣第一級毒品│
│    │        │交易之時間、地│所得新臺幣壹仟元沒收│
│    │        │點、數量後，前│，如全部或一部不能沒│
│    │        │往嘉義縣中埔鄉│收時，以其財產抵償之│
│    │        │忠義橋頭，販賣│。                  │
│    │        │1,000元之海洛 │                    │
│    │        │因予羅榮義。  │                    │
│    │        │              │                    │
├──┼────┼───────┼──────────┤
│ ３ │羅榮義  │被告於98年11月│甲○○犯販賣第一級毒│
│    │        │某日，以092272│品罪，累犯，處有期徒│
│    │        │2958號行動電話│刑拾伍年玖月。附表四│
│    │        │與羅榮義聯繫  │編號５至８所示之物均│
│    │        │約定交易之時間│沒收；販賣第一級毒品│
│    │        │、地點、數量後│所得新臺幣壹仟元沒收│
│    │        │，前往嘉義縣中│，如全部或一部不能沒│
│    │        │埔鄉忠義橋頭，│收時，以其財產抵償之│
│    │        │販賣1,000元之 │。                  │
│    │        │海洛因予羅榮義│                    │
│    │        │。            │                    │
├──┼────┼───────┼──────────┤
│ ４ │羅榮義  │被告於98年11月│甲○○犯販賣第一級毒│
│    │        │初某日，以0922│品罪，累犯，處有期徒│
│    │        │722958號行動電│刑拾伍年玖月。附表四│
│    │        │話與羅榮義聯繫│編號５至８所示之物均│
│    │        │約定交易之時間│沒收；販賣第一級毒品│
│    │        │、地點、數量後│所得新臺幣壹仟元沒收│
│    │        │，前往嘉義縣中│，如全部或一部不能沒│
│    │        │埔鄉忠義橋頭，│收時，以其財產抵償之│
│    │        │販賣1,000元之 │。                  │
│    │        │海洛因予羅榮義│                    │
│    │        │。            │                    │
├──┼────┼───────┼──────────┤
│ ５ │黃勝堉  │被告於98年12月│甲○○犯販賣第一級毒│
│    │        │29日，在嘉義縣│品罪，累犯，處有期徒│
│    │        │中埔鄉○○路統│刑捌年。附表四編號５│
│    │        │一超商附近，販│至７所示之物均沒收  │
│    │        │賣500元海洛因 │；販賣第一級毒品所得│
│    │        │予黃勝堉。    │新臺幣伍佰元沒收，如│
│    │        │              │全部或一部不能沒收時│
│    │        │              │，以其財產抵償之。  │
│    │        │              │                    │
├──┼────┼───────┼──────────┤
│ ６ │黃勝堉  │被告於98年12月│甲○○犯販賣第一級毒│
│    │        │30日，在嘉義縣│品罪，累犯，處有期徒│
│    │        │中埔鄉世新電視│刑捌年。附表四編號１│
│    │        │臺附近，販賣50│所示之第一級毒品海洛│
│    │        │0元海洛因與黃 │因均沒收銷燬之，編號│
│    │        │勝堉。        │２、５至７所示之物均│
│    │        │              │沒收；販賣第一級毒品│
│    │        │              │所得新臺幣伍佰元沒收│
│    │        │              │，如全部或一部不能沒│
│    │        │              │收時，以其財產抵償之│
│    │        │              │。                  │
└──┴────┴───────┴──────────┘
附表二：（販賣第二級毒品）
┌──┬────┬───────┬──────────┐
│編號│販賣對象│交易內容及過程│   罪          刑   │
├──┼────┼───────┼──────────┤
│ １ │林文媚  │98年10月底某日│甲○○犯販賣第二級毒│
│    │        │，林文媚打電話│品罪，累犯，處有期徒│
│    │        │給綽號「柏仔」│刑參年捌月。附表四編│
│    │        │之邱柏勳（檢察│號５至７所示之物均沒│
│    │        │官另行偵辦中）│收；販賣第二級毒品所│
│    │        │，由「柏仔」帶│得新臺幣柒仟元沒收，│
│    │        │林文媚至被告位│如全部或一部不能沒收│
│    │        │於嘉義縣中埔鄉│時，以其財產抵償之。│
│    │        │後庄住處，向黃│                    │
│    │        │隆俊購買新臺幣│                    │
│    │        │7,000元之甲基 │                    │
│    │        │安非他命。    │                    │
│    │        │              │                    │
├──┼────┼───────┼──────────┤
│ ２ │羅榮義  │被告於98年11月│甲○○犯販賣第二級毒│
│    │        │某日，以092272│品罪，累犯，處有期徒│
│    │        │2958號行動電話│刑柒年肆月。附表四編│
│    │        │與羅榮義聯繫約│號５至８所示之物均沒│
│    │        │定交易之時間、│收；販賣第二級毒品所│
│    │        │地點、數量後，│得新臺幣肆仟伍佰元沒│
│    │        │前往嘉義縣中埔│收，如全部或一部不能│
│    │        │鄉忠義橋頭，販│沒收時，以其財產抵償│
│    │        │賣4,500元之甲 │之。                │
│    │        │基安非他命予羅│                    │
│    │        │榮義。        │                    │
├──┼────┼───────┼──────────┤
│ ３ │林文媚  │於98年12月初某│甲○○犯販賣第二級毒│
│    │        │日凌晨1時許， │品罪，累犯，處有期徒│
│    │        │林文媚打電話給│刑參年捌月。附表四編│
│    │        │綽號「柏仔」之│號３所示之第二級毒品│
│    │        │邱柏勳後，由「│甲基安非他命均沒收銷│
│    │        │柏仔」與被告前│燬之；編號４至７所示│
│    │        │往林文媚位於臺│之物均沒收；販賣第二│
│    │        │中市南屯區大墩│級毒品所得新臺幣柒仟│
│    │        │14 街住處，販 │元沒收，如全部或一部│
│    │        │賣7,000元之甲 │不能沒收時，以其財產│
│    │        │基安非他命予林│抵償之。            │
│    │        │文媚。        │                    │
└──┴────┴───────┴──────────┘
附表三：（施用毒品）
┌──┬─────┬───────┬─────────┐
│編號│施用之毒品│施用過程、方式│   罪         刑  │
├──┼─────┼───────┼─────────┤
│ １ │甲基安非他│被告於99年2月9│甲○○施用第二級毒│
│    │命        │日晚間8時許， │品，累犯，處有期徒│
│    │          │在其位於嘉義市│刑肆月。附表四編號│
│    │          │西區○○街36之│3所示之第二級毒品 │
│    │          │26 號5樓6住處 │甲基安非他命均沒收│
│    │          │，以將甲基安非│銷燬之，編號4、5、│
│    │          │他命放入玻璃球│9所示之物均沒收。 │
│    │          │內用火燒烤後吸│                  │
│    │          │食其煙氣之方式│                  │
│    │          │，施用甲基安非│                  │
│    │          │他命1次。     │                  │
├──┼─────┼───────┼─────────┤
│ ２ │海洛因    │被告於99年2月 │甲○○施用第一級毒│
│    │          │10日上午，在其│品，累犯，處有期徒│
│    │          │上開住處地下室│刑柒月。附表四編號│
│    │          │停車場內，以將│1所示之第一級毒品 │
│    │          │海洛因摻入香菸│海洛因均沒收銷燬之│
│    │          │後點燃吸食之方│，編號2、5所示之物│
│    │          │式，施用海洛因│均沒收。          │
│    │          │1次。         │                  │
└──┴─────┴───────┴─────────┘
附表四：（扣案物品）
┌──┬────┬───────┬──────────┐
│編號│品    名│  數      量  │   用          途   │
├──┼────┼───────┼──────────┤
│ １ │海洛因  │7包（合計淨重2│販賣及施用所查獲之第│
│    │        │公克，合計驗餘│一級毒品            │
│    │        │淨重1.95公克）│                    │
│    │        │              │                    │
├──┼────┼───────┼──────────┤
│ ２ │上開毒品│7個           │供販賣及施用海洛因之│
│    │之外包裝│              │用                  │
│    │袋      │              │                    │
├──┼────┼───────┼──────────┤
│ ３ │甲基安非│6包（淨重分別 │販賣及施用所查獲之第│
│    │他命    │為0.3177、0.43│二級毒品            │
│    │        │21、0.0142、1.│                    │
│    │        │477、5.2645、2│                    │
│    │        │1.5647公克，驗│                    │
│    │        │餘淨重分別為0.│                    │
│    │        │3170、0.4311、│                    │
│    │        │0.0135、1.476 │                    │
│    │        │、5.2639、21.5│                    │
│    │        │628公克）     │                    │
├──┼────┼───────┼──────────┤
│ ４ │上開毒品│6個           │供販賣及施用甲基安非│
│    │之外包裝│              │他命之用            │
│    │袋      │              │                    │
├──┼────┼───────┼──────────┤
│ ５ │斜削吸管│2支           │供販賣及施用海洛因、│
│    │        │              │甲基安非他命之用    │
├──┼────┼───────┼──────────┤
│ ６ │電子磅秤│1臺           │供販賣海洛因、甲基安│
│    │        │              │非他命之用          │
├──┼────┼───────┼──────────┤
│ ７ │分裝袋  │1批（含11.5cm │供販賣海洛因、甲基安│
│    │        │×7cm2個、5.5c│非他命預備之用      │
│    │        │m×3cm52個、3.│                    │
│    │        │5cm×2.5cm123 │                    │
│    │        │個）          │                    │
├──┼────┼───────┼──────────┤
│ ８ │00000000│1具（含SIM卡1 │供附表一編號1至4、附│
│    │58號行動│張）          │表二編號2販賣海洛因 │
│    │電話    │              │、甲基安非他命之用  │
├──┼────┼───────┼──────────┤
│ ９ │吸食器  │1個           │供施用甲基安非他命之│
│    │        │              │用                  │
╞══╪════╪═══════╪══════════╡
│ １０ │透明結晶│2包（淨重分別 │與本案無關          │
│    │        │為0.1440、0.30│                    │
│    │        │50公克，驗餘淨│                    │
│    │        │重分別為0.1405│                    │
│    │        │、0.3000公克）│                    │
├──┼────┼───────┼──────────┤
│  │偽造之面│89張          │與本案無關          │
│    │額1,000 │              │                    │
│    │元新臺幣│              │                    │
│    │紙鈔    │              │                    │
├──┼────┼───────┼──────────┤
│  │00000000│各1具（各含SIM│與本案無關          │
│    │53、0938│卡1張）       │                    │
│    │274027、│              │                    │
│    │00000000│              │                    │
│    │35號行動│              │                    │
│    │電話    │              │                    │
└──┴────┴───────┴──────────┘

司法院資訊處製作；財團法人民間司法改革基金會備份。
